臺灣高雄地方法院民事判決　　　　　　　95年度再易字第18號
再審　原告　　甲○
再審　被告　　中國造船股份有限公司
法定代理人　　盧海
上列當事人間請求回復名譽事件，再審原告對於民國95年3 月31
日本院94年度簡上字第203 號第二審確定判決提起再審之訴，本
院判決如下：
    主    文
再審之訴駁回。
再審訴訟費用由再審原告負擔。
    理    由
一、按再審之訴有無再審理由者，原則上應經言詞辯論，但再審
    之訴顯無再審理由者，得不經言詞辯論，逕以判決駁回之，
    第502 條第2 項定有明文。次按對於簡易訴訟程序之第二審
    確定終局裁判，如就足以影響於判決之重要證物，漏未斟酌
    者，亦得提起再審之訴或聲請再審，民事訴訟法第436 條之
    7 定有明文。又所謂「如就足影響於判決之重要證物，漏未
    斟酌」，乃指當事人於已在前訴訟程序中提出，然未經確定
    判決加以斟酌，即忽視當事人聲明之證據而不予調查，或依
    聲請或依職權調查之證據未為判斷而言。
二、本件再審原告主張：確定判決漏未審酌再審原告任職於再審
    被告僅4 年8 月又27天，不符「經濟部所屬所屬事業人員退
    休、撫卹及資遣辦法」（下稱系爭辦法）第16條、第17條所
    定「連續任職5 年以上」之退休要件。又再審被告所提退休
    作業通知單、離職清單及人事組69年2 月21日簽暨明細表，
    均係辦理離職資料，並非再審原告已領一次退休金之證據，
    且再審被告亦未提出任何證據證明再審原告已領退休金新台
    幣（下同）65,741元。此外，亦無再審被告得發退休金予再
    審原告之依據，確定判決均未審酌上開證據，顯係就足以影
    響於判決之重要證物漏未斟酌，有民事訴訟法第436 條之7
    （再審原告誤載為第497 條）所定「就足以影響於判決之重
    要證物，漏未斟酌」之再審事由云云。
三、本件再審被告未提出書狀作何聲明或陳述。
四、經查：（一）確定判決關於「事實及理由」欄五之（一），
    業以系爭辦法第17條授權再審被告所訂定之從業員分等限齡
    退休標準（下稱系爭標準）第2 條規定，六等管理員已達60
    歲者，應於屆滿當月命令退休。本件再審原告為六等管理員
    於69年2 月4 日屆滿60歲，再審被告乃於69年2 月29日依據
    系爭標準第2 條規定命令再審原告退休，且再審原告於95年
    3 月20日到庭自承於69年2 月29日屆齡退休，並辦妥退休手
    續為由，認再審原告於69年2 月29日因屆強制退休年齡而退
    休，顯已依系爭辦法審酌再審原告是否符合退休條件。
    （二）確定判決關於「事實及理由」欄五之（二），業載明
    依再審被告所提退休作業通知單、離職清單及人事組69年2
    月21日簽暨明細表等證物，足認再審原告已領取退休金
    65,741元等情，業據本院依職權調取本院94年度簡上字第
    203 號民事卷查核屬實。準此，就再審原告所主張之漏未斟
    酌證物即系爭辦法、退休作業通知單、離職清單及人事組69
    年2 月21日簽暨明細表等，原確定判決均已一一論及，並無
    漏未斟酌之情形，是本件再審原告主張確定判決有漏未斟酌
    重要證物之再審事由云云，顯屬無據。
五、綜上所述，再審原告主張原確定判決有上開再審事由，洵非
    有據，自難採信。從而，其執此提起再審之訴，顯無理由，
    爰不經言詞辯論，逕予駁回。
六、據上論結，本件再審原告之訴顯無理由，依民事訴訟法第
    502 條第2 項、第78條判決如主文。
中　　華　　民　　國　　96　　年　　1　　月　　 22　　日
                  民事第三庭  審判長法　官　鄭月霞
                                    法  官  伍逸康
                                    法  官  洪培睿
以上正本係照原本作成。
本判決不得上訴
中　　華　　民　　國　　96　　年　　1 　　月　　23　　日
                                    書記官  林雯琪
